臺灣桃園地方法院刑事判決　　　　　　　 93年度易字第908號
公　訴　人　臺灣桃園地方法院檢察署檢察官
被　　　告　甲○○　男　32歲.
選任辯護人　巫宗翰律師
上列被告違反商標法等案件，經檢察官提起公訴（92年度偵字第
17574 號），被告自白犯罪，經本院合議庭裁定認由受命法官獨
任進行簡式審判程序，檢察官聲請改依協商程序而為判決，本院
判決如下：
    主  文
甲○○連續行使偽造私文書，足以生損害於他人，處有期徒刑伍
月，如易科罰金，以參佰元折算壹日。緩刑貳年。
扣案九十二年六月十二日切結書、同年月十三日收據正本上偽造
之「陳富光」簽名及印文各壹枚、「天地五行」牌綠豆篁仿冒品
壹瓶均沒收。
    事實及理由
一、犯罪事實：
    甲○○（原名巫昆達，前於民國85年間因賭博案件，經本院
    判處有期徒刑五月，於86年2月14日易科罰金執行完畢）於
    92 年5月間知悉勢必邁國際有限公司（下稱勢必邁公司）生
    產之「天地五行」牌綠豆篁銷售狀況良好，竟起意在桃園縣
    中壢市○○路○段三００巷九號七樓其當時之住處，利用其
    前妻黃沛璇（原名黃錦華，另經檢察官為不起訴處分）申請
    之（03）0000000號室內電話作為與客戶聯絡之工具，仿製
    前述商品銷售圖利。其明知該「天地五行」係勢必邁公司所
    有，向經濟部智慧財產局註冊登記，使用於商標法施行細則
    第49第5類綠豆篁等商品之文字商標（商標註冊號數第00000
    000號，專用期間自民國92年3月16日起至102年3月15 日止
    ，嗣於同年8 月28日移轉登記予告訴人掬翔國際有限公司）
    ，竟基於行使偽造私文書、行使變造
    註冊商標於同一商品之概括犯意，先委託不知情之成年印刷
    廠業者，在不詳地點印製其上有前述「天地五行」商標圖樣
    及「主要成分、食用方法、保存方法、有效期間、容量、製
    造廠、總代理：天地五行生物科技有限公司、服務地址、電
    話等有關該綠豆篁產品說明」之私文書之貼紙，黏貼於內裝
    有向他人購買之綠豆篁商品之塑膠瓶內，而未經前述商標專
    用權人勢必邁公司之同意使用同一商標同一商品上，並偽造
    「該綠豆篁商品說明」之私文書；甲○○另基於意圖為自己
    不法之所有之犯意，竊取黃沛璇之姊黃翠華（另經檢察官為
    不起訴處分）所有之新竹國際商業銀行新明分行0000000000
    0 帳號存褶一本及「黃翠華」印章一枚，利用該帳戶做為收
    受仿冒商品貨款之用；甲○○另於92年5 月間某日，明知為
    贓物，竟仍透過跳蚤雜誌，向不詳姓名人士以新台幣（以下
    同）5000元購買明知為陳富光先前遺失之贓物國民
    本一張後，並在不詳時間，在桃園縣中壢市委託不知情之某
    刻印店成年負責人偽刻「陳富光」印章一枚，於92年5 月19
    日，持前開
    公司（下稱新竹貨運公司）中壢營業所，冒用陳富光之名，
    與新竹貨運公司簽訂運輸契約書（1 式2 份），並在每份契
    約書上蓋用偽造之「陳富光」印文2 枚及偽簽「陳富光」姓
    名1 枚，而偽造前開運輸契約書 (1 式2 份），雙方約定新
    竹貨運公司負責運送甲○○提供之商品，貨到代為收款，收
    款後匯入前述黃翠華之新竹國際商業銀行新明分行帳戶內，
    其後甲○○將該偽造之運輸契約書一份交付予新竹貨運公司
    人員而行使，足以生損害於陳富光、新竹貨運公司。嗣甲○
    ○於同年5 月21日起至同年6 月3 日止，在客戶蔡官淑美等
    人以前述（03）0000000 號室內電話訂貨後，即前往新竹公
    司，以「永康食品」名義，要求不知情之新竹公司運送前述
    仿冒之「天地五行」綠豆篁商品並代收貨款後，前後共委託
    運送80筆，而連續銷售前述仿冒前述商標之綠豆篁商品及行
    使偽造私文書80次，足以生損害於勢必邁公司及購買該等商
    品之客戶蔡官淑美等人。另新竹貨運公司分別於同年6 月5
    、6 、9 及11日將代收之貨款，分別為321500元、55000 元
    、50000 元及4000元（合計430500元）匯入前述黃翠華帳戶
    ；甲○○基於前述行使偽造私文書之概括犯意，分別於同年
    6 月6 日及同年月10日，持前述黃翠華之存褶及印章至新竹
    國際商業銀行新明分行，填具同日，提款金額分別為324000
    元及105000元之取款憑條各一張，並盜用加蓋黃翠華之印文
    1 枚於取款憑條上，而偽造該取款憑條私文書後，交付該分
    行櫃員而行使，足以生損害於新竹國際商業銀行新明分行及
    黃翠華；甲○○又基於前述行使偽造私文書之概括犯意，先
    同年月12日至新竹貨運公司中壢營業所偽以陳富光名義要求
    取回留存在新竹貨運公司之運輸契約書正本一份，並於出具
    之切結書上偽造陳富光之簽名及印文各一枚，偽造該私文書
    ，並提出交付予新竹貨運公司中壢營運所人員而行使，再於
    翌（13）日至新竹貨運公司中壢營運所，在取回前開契約書
    （其上記載為「代收貸款合約書」）正本之收據上再次偽造
    陳富光之簽名及印文各一枚，而偽造該私文書，並提出交付
    予新竹貨運公司中壢營運所人員而行使，均足以生損害於新
    竹貨運公司及陳富光（甲○○事後已將偽造運輸契約書正本
    1 式2 份、陳富光印章1 枚銷燬）。嗣因購買前述仿冒商品
    之客戶蔡官淑美向勢必邁公司反應品質不佳，勢必邁公司仍
    報警循線查獲。
二、證據：
  (一)被告於偵訊及本院準備程序、審理中之陳述。
  (二)證人黃沛璇、黃翠華於警訊、偵訊中之陳述。
  (三)證人陳富光、蔡官淑美、彭智明（新竹貨運公司員工）於警
    訊中之陳述。
  (四)中華民國商標註冊證影本一張、長江國際專利商標事務所報
    告書一份、運輸契約書影本一份、收據正本一張、切結書正
    本一張、黃翠華存褶影本一份、陳富光
    竹貨運代收貨款匯款明細一份、新竹貨運貨運單一張、偽造
    之「陳富光」收據及切結書正本各一張、「天地五行」牌綠
    豆篁真品及仿冒品照片影本二張、新竹國際商業銀行中壢分
    行黃翠華帳戶基本資料、存提款明細表及被告於九十二年六
    月六日提款監視錄影翻拍影片各一份、偽造之九十二年六月
    六日及同年月十日「黃翠華」取款憑條影本各一份。
  (五)「天地五行」牌綠豆篁真品及仿冒品各一瓶。
  (六)台灣高等法院被告全國前案紀錄表及和解書各一份。
三、本件經檢察官與被告、辯護人於審判外達成協商之合意且被
    告已認罪，其合意內容為如主文所示及被告願支付國庫三萬
    元。經查前述協商合意並無刑事訴訟法第四百五十五條之四
    第一項所列情形之一，檢察官聲請改依協商程序而為判決，
    本院爰不經言詞辯論，於協商合意範圍內為協商判決。
四、應適用之法條：刑事訴訟法第二百九十九條第一項前段、第
    三百條，刑法第三百二十條第一項、第二百十六條、第二百
    十條、第五十六條、第五十五條、第二百十九條、第四十一
    條第一項前段、第七十四條第二款、第二條第一項前段，九
    十二年五月二十八日修正公布，同年十一月二十八日施行之
    商標法第八十一條第一款、第八十三條、罰金罰鍰提高標準
    條例第一條前段、第二條。
五、附記事項：被告願支付國庫新台幣三萬元（業於九十四年一
    月三十一日繳納）。
六、本判決除有刑事訴訟法第四百五十五條之四第一項第一款、
    第二款、第四款、第六款、第七款所定情形之一，或違反同
    條第二項規定者外，不得上訴。
七、如有前述例外得上訴之情形，又不服本件判決，得自收受判
    決送達之日起十日內，向本院提出上訴書狀，上訴於第二審
    法院。
中　　華　　民　　國　　94　　年　　3 　　月　　11　　日
                        刑事第二庭法  官  潘進順
以上正本證明與原本無異。
如不服本判決，應於判決送達後十日內向本院提出上訴狀 (應附
繕本)，上訴於第二審法院。
                                  書記官  陳玉芬
中　　華　　民　　國　　94　　年　　3 　　月　　11　　日
附錄本案論罪科刑依據法條：
中華民國刑法第二百一十條
(偽造變造私文書罪)
偽造、變造私文書，足以生損害於公眾或他人者，處五年以下有
期徒刑。
中華民國刑法第二百一十六條
(行使偽造變造或登載不實之文書罪)
行使第二百十條至第二百十五條之文書者，依偽造、變造文書或
登載不實事項或使登載不實事項之規定處斷。
中華民國刑法第三百二十條
(普通竊盜罪、竊佔罪)
意圖為自己或第三人不法之所有，而竊取他人之動產者，為竊盜
罪，處五年以下有期徒刑、拘役或五百元以下罰金。
意圖為自己或第三人不法之利益，而竊佔他人之不動產者，依前
項之規定處斷。
前二項之未遂犯罰之。
九十二年五月二十八日修正公布，同年十一月二十八日施行之商
標法第八十一條
未得商標權人或團體商標權人同意，有下列情形之一者，處三年
以下有期徒刑、拘役或科或併科新臺幣二十萬元以下罰金：
一、於同一商品或服務，使用相同之註冊商標或團體商標者。
二、於類似之商品或服務，使用相同之註冊商標或團體商標，有
    致相關消費者混淆誤認之虞者。
三、於同一或類似之商品或服務，使用近似於其註冊商標或團體
    商標之商標，有致相關消費者混淆誤認之虞者。
